【裁判字號】    92,訴,1463
【裁判日期】    920414
【裁判案由】    清償借款等
【裁判全文】
臺灣臺北地方法院民事判決  九十二年度訴字第一四六三號
    原      告  合作金庫銀行股份有限公司
    法定代理人  乙○○
    訴訟代理人  甲○○
    被      告  丙○○
                丁○○
右當事人間請求清償借款等事件，本院判決如左：
    主    文
被告應連帶給付原告新台幣玖拾玖萬零肆佰貳拾貳元，及自民國九十一年八月十六日
起至清償日止，按週年利率百分之十‧四三四計算之利息，暨自民國九十一年九月十
七日起至清償日止，逾期在六個月以內者，按上開利率百分之十，超逾六個月部分者
，按上開利率百分之二十計算之違約金。
訴訟費用由被告連帶負擔。
本判決於原告以新台幣參拾參萬壹仟元為被告供擔保後，得假執行。
    事    實
甲、原告方面：
一、聲明：如主文第一項所示，並陳明願供擔保，請准宣告假執行。
二、陳述：
（一）被告丙○○於民國九十一年七月十六日邀被告丁○○為為連帶保證人，向原告
      借款新台幣（下同）一百萬元，約定於九十八年七月十六日清償，利率按原告
      基本放款利率加週年利率百分之三‧二五計算，按期付息，上開借款利率同意
      隨原告基本放款利率變動而調整，並自調整後之第一個繳款日起，按調整後之
      年利率計算。本金及利息自九十一年八月十六日起以每一個月為一期共分八十
      四期平均攤還，每期平均攤還金額依年金法計算。如未依約清償本金，全部借
      款視為到期，凡逾期清償在六個月以內者，按上開利率百分之十，超過六個月
      者，超逾部分按上開利率百分之二十計付違約金。
（二）被告丙○○僅清償至九十一年八月十六日之利息，其餘借款均未清償，依約全
      部借款視為到期，被告丙○○尚積欠原告九十九萬零四百二十二元及自九十一
      年八月十六日起至清償日止，按週年利率百分之十‧四三四計算之利息，暨自
      九十一年九月十七日起至清償日止，逾期在六個月以內者，按上開利率百分之
      十，超逾六個月部分者，按上開利率百分之二十計算之違約金。被告丙○○為
      系爭借款之借款人，則其自應負清償未償借款之責。被告丁○○既為系爭借款
      之連帶保證人，依系爭連帶保證契約，亦應就被告丙○○系爭借款負連帶清償
      責任。
三、證據：提出借據、催收款項帳卡、放款收入傳票、借款全部資料查詢單、收回債
    權備查簿各乙份、授信約定書二份為證。
乙、被告方面：
一、聲明：原告之訴及假執行聲請均駁回。
二、陳述：
    被告確實積欠原告請求之金額無誤，但希望原告能同意分期清償。
    理    由
一、按當事人得以合意定第一審管轄法院，但以關於由一定法律關係而生之訴訟為限
    ，前項合意，應以文書為之，民事訴訟法第二十四條定有明文。依被告簽具與原
    告之授信約定書第十一條後段約定，兩造合意以本院為本契約涉訟時之第一審管
    轄法院，是以原告向本院提起本件清償借款之訴，核與首揭規定，尚無不合。
二、原告主張被告丙○○於九十一年七月十六日邀被告丁○○為為連帶保證人，向原
    告借款一百萬元，約定於九十八年七月十六日清償。被告丙○○僅清償至九十一
    年八月十六日之利息，其餘借款均未清償，依約全部借款視為到期。被告丙○○
    尚積欠原告九十九萬零四百二十二元及自九十一年八月十六日起至清償日止，按
    週年利率百分之十‧四三四計算之利息，暨自九十一年九月十七日起至清償日止
    ，逾期在六個月以內者，按上開利率百分之十，超逾六個月部分者，按上開利率
    百分之二十計算之違約金之事實，為被告所自認，原告復提出借據、催收款項帳
    卡、放款收入傳票、借款全部資料查詢單、收回債權備查簿各乙份、授信約定書
    二份為證，堪信為真實。被告丙○○未依約清償借款，其應依借款契約負清償借
    款之責，被告丁○○既為被告丙○○系爭借款之連帶保證人，其依與原告間之連
    帶保證契約，亦應就被告丙○○系爭債務對原告負連帶清償之責。
三、綜上所述，原告依系爭借款契約及連帶保證契約，請求被告連帶給付九十九萬零
    四百二十二元，及如主文第一項所示之利息、違約金。
四、原告陳明願供擔保以代釋明聲請宣告假執行，核無不合，爰酌定相當擔保金額，
    准予宣告假執行。
五、據上論結，原告之訴為有理由，依民事訴訟法第八十五條第二項、第三百九十條
    第二項，判決如主文。
中      華      民      國    九十二      年        四      月    十四  日
                                            民事第三庭法      官  黃書苑
右為正本係照原本作成
如對本判決上訴，須於判決送達後廿日內向本院提出上訴狀
中      華      民      國    九十一    年      四      月     十四     日
                                                      法院書記官  趙淑華


司法院資訊處製作；財團法人民間司法改革基金會備份。
